【裁判字號】    99,易,424
【裁判日期】    990924
【裁判案由】    竊盜
【裁判全文】
臺灣屏東地方法院刑事判決               99年度易字第424號
公  訴  人  臺灣屏東地方法院檢察署檢察官
被      告  子○○
上列被告因竊盜案件，經檢察官提起公訴（99年度偵字第755 、
2724、3644號 ），本院判決如下：
    主  文
子○○犯竊盜罪，累犯，處有期徒刑陸月；又犯竊盜罪，累犯，
處有期徒刑陸月，扣案紅白帆布壹個沒收；又犯攜帶兇器竊盜罪
，累犯，處有期徒刑捌月，扣案油桶（FRP ）壹座、20公升裝塑
膠桶貳個、抽油塑膠管捌條沒收。應執行有期徒刑壹年肆月，並
於刑之執行前令入勞動場所強制工作年。扣案紅白帆布壹個、
油桶（FRP ）壹座、20公升裝塑膠桶貳個、抽油塑膠管捌條，均
沒收。
    事  實
一、子○○前因竊盜案件，經本院判處有期徒刑8 月，嗣經減刑
    為有期徒刑4 月確定，於民國96年7 月16日執行完畢。猶不
    知悔改，意圖為自己不法之所有，本於竊盜之意思，於下列
    時地為竊盜犯行：
  1.於98年10月24日凌晨2 時50分許，駕駛向不知情之林榮盛租
    用之車號553-UJ號大貨車，至台南縣永康市○○路34號永康
    市公所永康清潔隊清潔車停車場，以不詳之人所有之抽油機
    及油管，接續竊取附表一所示22部車輛油箱內柴油至其駕駛
    之553-UJ號大貨車儲油槽中，共竊得3,000 餘公升柴油（價
    值約新臺幣8 萬餘元）。
  2.於99年1 月6 日凌晨2 時30分許，子○○駕駛由不知情之甲○○租用後交予其使用之車號9451-XJ 號小貨車，至台東縣
    台東市○○○路管理局台東機務段車庫旁，以不詳之人所有
    之12V 抽油幫浦1 具、加壓馬達1 具、油管3 綑、蓄電瓶1
    個，竊取機車頭油箱內柴油約1,600 公升至其駕駛之上開小
    貨車儲油桶內，得手後適台鐵人員戊○○發覺有異外出查看
    ，子○○因此立即駕車逃逸，警方則在現場扣得其所有之紅
    白條紋相間帆布1 個，及不詳之人所有之12V 抽油幫浦1 具
    、加壓馬達1 具、油管3 綑、蓄電瓶1 個、50加崙鐵製油桶
    2 個、15公升塑膠油桶1 個、20公升塑膠油桶1 個、廢輪胎
    1 個、夾克1 件、麻繩1 條。
  3.於99年1 月24日凌晨4 時許，駕駛由不知情之伍志雄租用後
    交予其使用之車號XX-4483 號小貨車，載運其借用之抽油幫
    浦1 具，其所有之油桶（FRP ）1 座、20公升裝塑膠桶2 個
    、抽油塑膠管8 條，及不詳之人所有足以對人之生命、身體
    造成危害可供兇器使用之魚嘴鉗2 支、剪刀1 支、活動扳手
    1 支、美工刀1 支、扳手3 支、螺絲起子2 支、剪線器1 支
    等物，至台中縣梧棲鎮台中港區○○路○ 段親水遊憩區停車
    場內，以上開抽油幫浦及油管，接上附表二所示停放該處之
    5 輛移動式起重機油箱，接續竊取附表二所示車輛油箱內柴
    油至上開小貨車儲油槽內（FRP 油桶），合計約1,610 公升
    。得手後隨即往高雄行駛，嗣於99年1 月24日上午9 時45分
    許，子○○駕駛XX-4483 號小貨車停放於高雄縣仁武鄉仁福
    村火化場旁停車場時，為跟監之警員逮捕查獲，並在車內扣
    得其所有供竊油所用或預備竊油使用之油桶（FRP ）1 座、
    20公升裝塑膠桶2 個、抽油塑膠管8 條、柴油1,610 公升（
    已由被害人領回）；及不詳之人所有之抽油幫浦1 具、手電
    筒2 支、魚嘴鉗2 支、剪刀1 支、活動扳手1 支、美工刀1
    支、扳手3 支、螺絲起子2 支、剪線器1 支、管夾2 個。
二、案經內政部警政署鐵路警察局第三警務段、台南縣警察局永
    康分局報告臺灣屏東地方法院檢察署檢察官偵查起訴。
    理  由
一、按傳聞法則之重要理論依據，在於傳聞證據未經當事人之反
    對詰問予以核實，乃予排斥，惟若當事人已放棄對原供述人
    之反對詰問權，於法院審判時表明同意該等傳聞證據可作為
    證據，基於證據資料愈豐富，愈有助於真實發現之理念，並
    貫徹刑事訴訟法修法加重當事人進行主義之精神，確認當事
    人對於證據能力有處分權之制度，傳聞證據經當事人同意作
    為證據，法院認為適當者，亦得為證據；另當事人於調查證
    據時，對於傳聞證據表示「沒有意見」、「對於證據調查無
    意見」，而未於言詞辯論終結前聲明異議，應視為已有將該
    等傳聞證據採為證據之同意，刑事訴訟法第159 條之5 定有
    明文。本件檢察官、被告於本院審理時就本判決引用之各項
    證據資料如屬審判外之言詞或書面陳述，知有刑事訴訟法第
    159 條第1 項不得為證據之情形，均表示無意見，而未於言
    詞辯論終結前聲明異議（本院卷第33、64頁），本院審酌上
    開證據資料作成時之情況，並無任何違法取證之不適當情形
    ，且對於被告涉案之事實具有相當之關聯性，依刑事訴訟法
    第159 條之5 規定，認具有證據能力。
二、訊據被告子○○固坦承有於上開犯罪事實1.、3.所示時地竊
    取柴油，惟矢口否認犯罪事實2.之犯行，辯稱：因為我沒有
    汽車駕照，所以老闆「阿良」叫我刊登報紙應徵司機，並以
    我的0000000000這支電話聯絡，後來甲○○來應徵司機，由
    他出面租用車號9451-XJ 號小貨車。99年1 月4 日晚上老闆
    叫我到台東載油，我和甲○○開車去台東市，然後他去龍星
    小木屋休息，我於1 月5 日凌晨等待賣方出現，結果當天賣
    方沒有出現，差不多凌晨4 時許我到龍星小木屋找甲○○，
    說要住一天，然後就在小木屋休息，1 月5 日下午我們開車
    在台東市閒逛，然後我又載甲○○回小木屋再住一天，我自
    己於1 月6 日凌晨又去同一地點比較裡面的地方找賣方，但
    也沒載到油料，然後我就到太麻里找朋友，1 月6 日我打電
    話叫甲○○坐火車到太麻里，然後早上6 、7 時許離開大麻
    里，輪流開車返回東港。台東機務段1 月6 日竊案現場遺留
    的紅白相間帆布是我車上所有的帆布沒錯，這是因為當天有
    5 部車排隊載油，都沒載到油，我就把帆布丟到草叢，然後
    有人跟我要，我就給他了。1 月2 日至3 日凌晨及1 月3 日
    至4 日凌晨我都有與甲○○到台東載油，我不知道載運柴油
    之來源，老闆說只要是船油被抓他會負責，我也跟甲○○這
    樣說，所以他才敢跟我一起去載油，我只負責載油，沒有偷
    油云云。
三、經查：
  (一)犯罪事實1.部分：
    上開犯行，業據被告於警、偵訊及本院審理時坦承不諱，核
    與證人即永康市清潔隊隊長壬○○、林榮盛、黃再添於警、
    偵訊證述情節相符，並有遭竊車輛一覽表、被告與證人林榮
    盛簽立之553-UJ大貨車出租契約書及監視攝影機所拍被告竊
    油照片16張附卷可稽。被告雖辯稱：清潔車油箱容量只有50
    至60公升，22部車的油量不可能有3,000 多公升云云（本院
    卷第34、65頁），而質疑其竊得油量未如證人壬○○所述之
    多，然查，證人壬○○於警、偵訊及本院審理證稱：我們清
    潔隊的汽車21部及水利署公務遊覽車1 部總共22部車輛柴油
    被竊，共被竊取3,300 公升柴油，價值約87,120元，這是被
    竊隔天再去加油的金額，因為隔天油就漲價，所以金額應該
    會比實際損失的多一點，不可能只被偷1,000 多公升，因為
    隔天油價要漲，所以調漲前有將油箱都加滿，被偷後檢查所
    有油箱幾乎都見底了等語明確（警卷第6 至8 頁，偵卷第30
    頁，本院卷第64至65頁），證人壬○○與被告並不認識，亦
    無怨隙，衡情當無任意誣陷被告之理，其證詞應堪採信。且
    本院核對永康市清潔隊車輛公升數表，被竊車輛油箱容量為
    50至200 公升不等，平均油箱容量約140 公升，此有上開車
    輛公升數表在卷可按（本院卷第78頁），如以平均油箱容量
    乘以22部車，油量超過3,000 公升，足徵被告上開所辯，與
    事實不符，無可採信，被告確有於上開時地竊取柴油3,000
    餘公升之事實無誤。
  (二)犯罪事實2.部分：
  (1)上開事實，業據證人即被害人台東機務段主任丑○○於警詢
    證稱：第2 次是1 月6 日2 時30分R128機車頭被竊1,600 公
    升柴油，該車頭於5 日至油庫加油，完成後停放於油庫旁，
    6 日2 時30分號誌工戊○○聽到油庫前有馬達聲，出來查看
    才發現有人竊油，R128機車頭油箱原約有3,800 公升柴油，
    1 月6 日遭竊後檢視只剩約2,200 公升，遭竊油量為1,600
    公升等語明確（偵卷6 至8 頁，警卷85至87頁），核與證人
    即台東機務段員工戊○○於警詢及本院審理證稱：99年1 月
    6 日凌晨2 時30分許，我在辦公室看電視，保全來巡邏完後
    ，我聽到外面有馬達聲，出來看到油管發現有人在偷火車的
    柴油，我發現後以無線電告知運轉人員及向鐵路台東派出所
    報案，運轉人員通知保全，保全人員趕到大喊，我隨即趕到
    ，但沒有看到人，只看到車輛，我當時看到那輛車是藍色小
    貨車，車頂有擾流板，車號及竊賊沒有看到，警方提供的幾
    張照片就是當時我看到的那輛車型，當天警察就有來採證等
    情相符（偵卷第9 至10頁，本院卷第66至67頁），查2 位證
    人與被告素不相識，亦無怨隙，衡情當無歷次誣陷之理，其
    等上開證言應可採信。本院比對台東縣達仁鄉森永檢查哨及
    台東縣太麻里鄉金崙派出所前監視攝影機所攝畫面10張（偵
    卷第116 至120 頁），發現被告於99年1 月3 日7 時25分許
    及1 月6 日7 時7 分、37分許，均駕駛9451-XJ 自小貨車行
    經該處，其駕駛之上開自小貨車確實為藍色，車頂亦裝有擾
    流板，此有上開照片附卷可稽，並與證人戊○○所見相符，
    顯見被告形跡確有可疑。
  (2)證人甲○○於警、偵訊證述：我從報紙看到被告應徵司機，
    就打被告的0000000000號手機聯絡，他說要開車跑台東，之
    後由我出面租用藍色小貨車，車頂裝設白色擾流板，車牌號
    碼為9451-XJ 號。我和被告去台東3 次，第1 次我不知道被
    告車上載什麼東西，我領了3,000 元，1 月3 日7 時25分許
    在台東縣達仁鄉森永檢查哨監視畫面所攝經過該處9451-XJ
    號自小貨車是我們駕駛的沒錯；第2 次我再問他，他才告訴
    我要去買船油，他說船油比較便宜，這次沒載到油所以領了
    2,000 元；第3 次於1 月4 日晚上，我和被告駕車到台東，
    他叫我到台東新站附近的旅館休息，我沒有和他一同去載油
    ，後來1 月6 日清晨4 、5 時許，被告打電話給我說有出狀
    況，要我搭第一班往高雄的火車到太麻里與他會合，我坐火
    車到太麻里後有問他什麼狀況，他說被警察追，他只說抽油
    被發現，沒有說在哪個地點，要我不要問，沒有我的事，我
    們就一起開車回屏東等語明確（偵卷第43至53、151 至153
    頁）。查證人與被告同至屏東多次，情誼較深，衡情應無虛
    言構陷之必要，前開證詞應可採信。證人甲○○證稱被告因
    抽油被察覺為警追逐，且無法在台東搭載甲○○而相約在太
    麻里車站會面，顯見被告離開台東時甚為急促、匆忙，與證
    人戊○○前揭證述竊賊未及收拾竊油工具即勿忙駕車離去情
    節相符，足徵被告舉止有異，否則何以未在台東搭載證人甲○○即先行離去？又被告與證人甲○○至台東3 次，3 次均
    令證人甲○○在旅館休息並未同去載油，業如前述，益徵被
    告確實從事不法行為，否則何須如此遮掩？又豈有證人甲○○日薪2 、3,000 元卻都在旅館休息無需共同載油之理？至
    證人甲○○雖於本院審理時改稱：被告沒有提到他出狀況被
    警察追云云（本院卷第68頁），然證人甲○○警、偵所供，
    係在被告甫查獲後為之，尚乏時間與被告勾串，其時證言應
    與真實相符，於本院之證言則因時日久遠，記憶模糊，自當
    以警、偵之證詞為可採。
  (3)被告於99年1 月3 日清晨、1 月5 日凌晨至1 月6 日凌晨均
    駕駛車號9451-XJ 號小貨車在台東市一節，業據其坦承在卷
    ，並有上開森永檢查哨、金崙派出所監視照片及車行紀錄查
    詢結果附卷可參（偵卷第116 至120 、131 頁），依據上開
    監視照片可知，1 月3 日該小貨車車斗覆蓋紅白條紋相間之
    帆布，而1 月6 日清晨7 時許被告返回屏東時車上已無該帆
    布，然警方於遭竊現場扣得之紅白條紋相間帆布1 個，業據
    被告於警、偵訊及本院審理自承該帆布為其所有（警卷第16
    至20頁，偵卷第74頁，本院卷第100 頁），足徵被告當時有
    至遭竊現場，否則該帆布何以遺留在台東機務段現場？被告
    雖辯稱：1 月6 日沒載到油就將帆布丟棄，有人向被告要該
    帆布云云，惟查，被告原本否認該紅白相間帆布之存在，係
    因警方查出該紅白相間帆布由東港東陽帆布行售出，與被告
    經常往來的東港泰興蓄電池行具有地緣關係後，始承認該紅
    白帆布為其所有（警卷第12至17頁），顯見其嗣後改稱紅白
    帆布為他人取走，乃臨訟卸責之詞，無可採信，其確有於前
    開時地至遭竊現場無誤。
  (4)上開竊案發生當日10時許，警方即至現場勘查採證，並比對
    現場遺留作案車輛輪胎印痕（前後輪）與9451-XJ 號小貨車
    之輪胎胎面紋痕（前後輪），經以重合比對法、特徵比對法
    比對結果，型態、大小、間距類同（前後輪均類同) ，此有
    內政部警政署刑事警察局99年2 月4 日刑鑑字第0990014502
    號鑑定書附卷可稽（警卷第114 至126 頁），益徵被告駕駛
    之上開車輛於案發當時有至現場，其確有為上開竊行無誤。
    被告雖質疑何以99年1 月24日警詢時警方已知悉上開鑑定結
    果云云，然查，台東縣警察局於99年1 月13日早已先行製作
    現場勘察報告1 份，該份勘察報告業已初步認定上揭前後輪
    輪胎紋線有相類似特徵，有該份勘察報告可按（偵卷第121
    至127 頁），是警方於1 月24日詢問被告時即有初步鑑識可
    供詢問，此觀警方詢問用語為初步鑑識而非鑑定書可知，被
    告以此質疑，尚難為其有利之認定。
  (5)本院核對被告使用之0000000000號行動電話於99年1 月5 日
    19時41分許至1 月6 日9 時24分許通聯紀錄結果，被告於1
    月5 日19時41分許至23時38分許，其通話基地台位置均在台
    東市○○路同一地址，顯示被告沒有移動位置，之後於1 月
    6 日凌晨3 時1 分許至5 時30分許，與甲○○使用之000000
    0000號行動電話有多次通話，基地台位置從台東縣卑南鄉移
    到太麻里鄉，除此之外，別無與他人聯絡，直到1 月6 日9
    時24分才又與他人通話，此時基地台位置已在屏東縣東港鎮
    ，此有通聯紀錄節本在卷可佐（本院卷第102 頁，卷附光碟
    之節本）。本件證人戊○○發現遭竊時間為1 月6 日凌晨2
    時30分許，據此研判，被告應係在台東市竊油遭發覺後，駕
    車逃至卑南鄉，不敢留在台東市，並以電話囑咐在旅館之甲○○自行坐火車至太麻里，被告則開車至太麻里等候，搭載
    甲○○一起返回屏東。被告雖辯稱至太麻里找阿南買油云云
    ，惟深夜臨時找人，事先卻無任何一通電話聯繫，有前開通
    聯記錄可按，與常理不符，又阿南究為何人，被告亦無法交
    待，無從查證，顯係虛擬人物，是其所辯不足採信。
  (6)按認定犯罪事實所憑之證據，並不以直接證據為限，即綜合
    各種間接證據，本於推理作用，為認定犯罪事實之基礎，如
    無違背一般經驗法則，尚非法所不許（最高法院27年滬上字
    第64號、44年台上字第702 號判例意旨參照）。本件雖無被
    告行竊柴油之直接證據，但綜上所述，被告駕駛至台東市之
    車輛車型與證人戊○○所見相同，證人甲○○又證述被告有
    為警追逐倉皇逃逸至太麻里之異常舉措，且被告自承遺留現
    場之紅白帆布為其所有，被告駕駛車輛輪胎紋痕亦與現場採
    得輪胎印痕相類，被告辯稱買油云云均無證人可證，足徵被
    告確實有於上開時地竊油無誤，其前開辯解，無可採信。此
    外，復有鐵路管理局柴油收支報告表、加油紀錄表、徵隨車
    司機廣告影本、中古汽車合約書、現場勘查照片及監視照片
    共44張、作案車輛照片8 張、鐵路警察局第四警務段扣押物
    品目錄表在卷可憑，及被告所有紅白帆布1 個、不詳之人所
    有12V 抽油幫浦1 具、加壓馬達1 具、油管3 綑、蓄電瓶1
    個、50加崙鐵製油桶2 個、15公升塑膠油桶1 個、20公升塑
    膠油桶1 個、廢輪胎1 個、夾克1 件、麻繩1 條扣案可資佐
    證，本件事證明確，被告此部分犯行，堪以認定。
  (三)犯罪事實3.部分：
    上開犯行，業據被告於警、偵訊及本院審理時坦承不諱，核
    與證人即被害人丁○○、丙○○、庚○○、己○○、辛○○
    於警詢證述情節相符，並有XX-4483 號小貨車出租契約書、
    扣押筆錄、扣押物品目錄表、贓物認領保管單、查獲現場照
    片26張、遭竊現場照片26張附卷可稽，及抽油幫浦1 具、油
    桶（FRP ）1 座、20公升裝塑膠桶2 個、抽油塑膠管8 條、
    手電筒2 支、魚嘴鉗2 支、剪刀1 支、活動板手1 支、美工
    刀1 支、扳手3 支、螺絲起子2 支、剪線器1 支、管夾2 個
    扣案可資佐證。被告雖辯稱：扣案工具放在車上，我沒有攜
    帶兇器，本件我有自首云云（本院卷第34頁），惟查：
  (1)被告業於偵訊供稱：小貨車上有抽油幫浦、油桶、水管及其
    他工具，我開車到起重機旁邊，徒手轉開起重機油箱蓋，再
    把塑膠水管插到油箱內，啟動抽油幫浦，將起重機內的柴油
    抽到小貨車的儲油桶等語明確（偵卷第24至26頁），顯見被
    告與載有可供兇器使用之扣案工具之小貨車距離甚近，處於
    隨時可以取得扣案工具之狀態，自屬攜帶兇器無訛。
  (2)證人寅○○業於本院審理證稱：99年1 月23日我從東港開始
    跟監被告直到雲林，之後換另一組同仁接手跟監，事後從同
    事口中得知被告在台中縣梧棲港偷油等語明確（本院卷第95
    至96頁），核與證人乙○○於本院審理證述：99年1 月24日
    我接手跟監被告到台中港，被告在停車場偷油，我們在外面
    埋伏，有偷偷去看為何這麼久，聽到馬達運轉，知道有人偷
    油，我們原想將收購油品的人一併查獲，所以等被告出來又
    尾隨到高雄，沿途車子在跑都有滲油，油應該裝很多，因為
    再跟監有困難，所以就在仁武焚化場逮捕被告，被告沒有自
    首的適用等情（本院卷第97至98頁），及證人癸○○於本院
    審理證稱：因為被告曾竊取高雄機務段的油，台東的油又失
    竊，所以第四警務段同仁於99年1 月23日在東港發現被告小
    貨車上有油槽及工具，就懷疑他竊油而輪班跟監，我們是在
    被告竊完油回到仁武時才表明是警察，在這之前就知道他可
    能偷油等語相符（本院卷第70頁），足徵被告竊盜全程均在
    警察跟監掌控當中，警方早已知悉其竊油犯罪，自無自首減
    刑之適用。是被告辯稱非攜帶兇器及自首云云，委無足採，
    其確有於上開時地攜帶兇器竊取柴油1,610 餘公升之事實無
    誤。
  (四)綜上，被告確有為前揭犯罪事實1.至3.所示竊盜犯行，本件
    事證明確，被告犯行洵堪認定，應依法論科。
四、被告子○○上開事實1.、2.所為，均係犯刑法第320 條第1
    項之普通竊盜罪。又刑法第321 條第1 項第3 款之攜帶兇器
    竊盜罪，係以行為人攜帶兇器為其加重條件，此所謂兇器，
    其種類並無限制，凡客觀上足以對人之生命、身體、安全構
    成威脅，具有危險性之兇器為已足，並不以攜帶之初有行兇
    之意圖為必要（最高法院79年台上字第5253號判例意旨參照
    ）。查被告於上開犯罪事實3.行竊時，其駕駛之小貨車內有
    大量工具，包含魚嘴鉗、剪刀、美工刀、活動扳手、扳手、
    螺絲起子、剪線器等物，此有扣押筆錄、扣押物品目錄表、
    照片等資料在卷可按（警卷第36至53頁），上開工具均係金
    屬製成，至為尖銳或堅硬，如持以行兇，自當對人之生命、
    身體造成危害，被告駕駛小貨車搭載抽油機具竊油，而前開
    工具在被告駕駛之小貨車上，被告顯有攜帶上開工具之事實
    ，是核被告犯罪事實3.所為，係犯刑法第321 條第1 項第3
    款之攜帶兇器竊盜罪。被告犯罪事實1.、3.先後竊取多部車
    輛柴油，係基於同一竊盜犯意下之接續行為，應各只論以一
    罪。被告所犯3 次竊行，犯意各別，行為互殊，應予分別論
    罪，合併處罰。被告有上揭犯罪事實欄所述經有期徒刑宣告
    及執行完畢之情形，此有前開臺灣高等法院被告前案紀錄表
    可按，其於有期徒刑執行完畢後5 年以內故意再犯本件3 罪
    ，皆構成累犯，應依刑法第47條第1 項規定，加重其刑。至
    被告雖認前開犯罪事實3.部分有自首減刑之適用，惟此部分
    業據證人寅○○、乙○○、癸○○證述如前，足徵警方早已
    知悉其犯罪，當無自首減刑之適用，併此敘明。
五、爰審酌被告正值青壯年，竟不求奮發向上，端正品行，思循
    正途謀生，反萌貪念竊取財物，侵害他人之財產法益，缺乏
    對他人財產權應予尊重之觀念，且專挑供公眾使用之垃圾車
    、火車、起重機之柴油予以竊取，造成公眾車輛使用之不便
    ，及看管人員之損失，行為誠不足取，惟念所竊財物價值尚
    非甚高，及被告坦承部份犯行，犯後態度尚可等一切情狀，
    各量處如主文所示之刑，及定其應執行之刑，以示懲儆。另
    竊盜犯贓物犯保安處分條例第3 條關於竊盜犯強制工作之規
    定，其立法目的旨在對職業犯罪及欠缺正確工作觀念或無正
    常工作因而犯罪者，強制其從事勞動，並學習一技之長及正
    確之謀生觀念，祈使其日後重返社會時得以適應。查被告於
    95年間竊取他人電纜線經法院判處有期徒刑8 月確定，96年
    出獄後不以正途工作賺取所需，又於97、98年間竊盜大眾運
    輸工具柴油及車牌共計11次（其中竊油9 次），由本院以98
    年度易字第506 、750 號判處有期徒刑2 年，於該案審理期
    間之98年9 月間，再至新竹竊取柴油，經法院判處有期徒刑
    6 月，隨後又再犯本件3 次竊取他人柴油犯行，有臺灣屏東
    地方法院檢察署刑案資料查註紀錄表及臺灣高等法院被告全
    國前案紀錄表各1 份在卷可考，足徵被告於前開竊盜案件判
    處罪刑後，仍不思改過，多次竊取他人財物，其犯罪頻率甚
    高，而有犯罪之習慣，故為防衛社會安全起見，爰依竊盜犯
    贓物犯保安處分條例第3 條第1 項規定，併予宣告於刑之執
    行前，令入勞動場所強制工作3 年，用以矯正。
六、扣案紅白帆布1 個（犯罪事實2.之扣案物）及油桶1 座、塑
    膠桶2 個、抽油水管8 條（犯罪事實3.之扣案物），為被告
    所有供犯罪或預備犯罪所用，業據其供明在卷（偵卷第25頁
    ，本院卷第100 頁），應依刑法第38條第1 項第2 款之規定
    沒收。至其餘扣案物品，尚乏證據證明為被告所有，爰不為
    沒收之宣告，附此敘明。
據上論斷，應依刑事訴訟法第299 條第1 項前段，刑法第320 條
第1 項、第321 條第1 項第3 款、第47條第1 項前段、第38條第
1 項第2 款、第51條第5 款，刑法施行法第1 條之1 ，竊盜犯贓
物犯保安處分條例第3 條第1 項、第4 條、第5 條第1 項前段，
判決如主文。
本案經檢察官劉昀到庭執行職務。
中    華    民    國    99    年    9     月    24    日
                  刑事第一庭    法  官  翁世容
以上正本證明與原本無異。
如不服本判決應於收受判決後10日內向本院提出上訴書狀，並
應敘述具體理由；其未敘述上訴理由者，應於上訴期間屆滿後
20日內向本院補提理由書（均須按他造當事人之人數附繕本）
「切勿逕送上級法院」。
中    華    民    國    99    年    9     月    24    日
                                書記官  張孝妃
附表一：犯罪事實1.被竊柴油之車輛車號
619-TF、505-TQ、S2-750、433-UG、8V-661、861-QW、735-QW、
303-SC、126-UG、395-UG、041-SC、S2-132、267-RK、865-QW、
4187-WR 、009-UT、733-QW、6497-JH 、0480-GL 、139-UG、
468-UG、WS-598。
附表二：犯罪事實3.被竊柴油車輛工安檢查號碼
(一)A012MAT1487 起重機（昇霖公司），被竊柴油170公升。
(二)326MA31366起重機（松泰公司），被竊柴油450公升。
(三)012MAT1771起重機（興吉工程行），被竊柴油350公升。
(四)012MAT0462起重機（明昌工程行），被竊柴油400公升。
(五)3262MA32241 起重機（建翔公司），被竊柴油240公升。
附錄
中華民國刑法第320條第1項：
意圖為自己或第三人不法之所有，而竊取他人之動產者，為竊盜
罪，處5 年以下有期徒刑、拘役或5 百元以下罰金。
中華民國刑法第321條第1項第3款
犯竊盜罪而有左列情形之一者，處6 月以上、5 年以下有期徒刑
：
三、攜帶兇器而犯之者。

司法院資訊處製作；財團法人民間司法改革基金會備份。
